# 请教陈版商誉确认问题

提问人：wx_5e7dc5ecabdd 时间：2021-12-03 18:20:21
企业持有的长期股权投资在未达到控制的情况下，不能在别个报表中确认商誉的原因是否可以理解为：
商誉和被投资方的整体相关，不能单独剥离，所以只有在对被投资方达到控制的情况下，才能确认商誉（合并报表中）

回答人：chenyiwei
对被投资方无控制的，不仅是商誉，其他可辨认资产、负债项目也都不能单独确认，这是因为这种情况下对被投资企业只能采用权益法核算，而不能再用比例合并法所导致。
商誉是多种因素综合作用的结果，但其核心内容是两项：（ 1 ）持续经营因素的公允价值；（ 2 ）协同效应的公允价值。上述（ 1 ）并非子公司所独有，但（ 2 ）是子公司独有的，因为协同效应只有在能控制被投资企业，将其纳入本集团的财务和经营体系一体化运作时才能体现出来。